臺灣高等法院高雄分院刑事判決　　　　 94年度上易字第739號
上　訴　人　臺灣高雄地方法院檢察署檢察官
上　訴　人
即　被　告　戊○○
　　　　　　　　　　號
上列上訴人等因被告竊盜案件，不服臺灣高雄地方法院94年度易
字第538 號中華民國94年9 月1 日第一審判決（起訴暨移送併辦
案號：臺灣高雄地方法院檢察署94年度偵字第1477號、94年度偵
字第9488號），提起上訴（移送本院併辦案號：94年度核退偵字
第599號），本院判決如下：
    主  文
原判決關於戊○○部分撤銷。
戊○○連續踰越安全設備竊盜，累犯，處有期徒刑拾月。
    事  實
一、戊○○於85年間因違反肅清煙毒條例案件，經本院以85年度
    上訴字第2310號，判處有期徒刑3 年3 月確定，於90年11月
    14日縮刑期滿執行完畢。仍不知悔改，復意圖為自己不法之
    所有，並基於概括之犯意，或與甲○○（經原審判決有罪後
    ，本院審理中撤回上訴而確定）共同或單獨於下列時地下手
    竊取他人之財物：94年1 月3 日某時，在高雄縣旗山鎮「
　　旗山國中」對面空地，見乙○○所使用停放該處之車牌號碼
  　VQ -9995號自小貨車（登記在「內豐家俱中心」名下，於93
    年12月29日9 時許，在高雄縣內門鄉內豐村內埔1 之9 號前
    ，遭不詳人士竊取後置放在該處）鑰匙未取下，乃乘無人注
    意之際，推由甲○○以該車內鑰匙啟動引擎，戊○○在一旁
　　把風之方式，共同竊取該車。得手後，將該車供作渠等代步
　  使用。94年1 月5 日13時許，在高雄縣內門鄉三平村二埔
    21 號 ，戊○○、甲○○又乘無人注意之際，共同下手竊取
    丁○○○所有之竊取農用噴霧器1 台、漁網1 個。得手後，
    放置在上開自小貨車上。嗣於94年1 月5 日16時30分許，在
    高雄縣旗山鎮○○路156 巷內，戊○○立於車牌號碼VQ-999
    5 汽車旁時為警查獲，並在車上發現上開失竊之農用噴霧器
    及漁網。94年6 月30日6 時許（日間），在高雄縣美濃鎮
    ○○路25之16號房屋前，見該屋窗戶未關，乃乘無人注意之
    際，爬窗進入該屋內，徒手竊取丙○○所有之馬達4 個。得
    手後，欲搬離該屋變賣時，為警查獲。
二、案經高雄縣政府警察局旗山分局報請臺灣高雄地方法院檢察
    署檢察官偵查起訴暨移送併案審理。
    理  由
壹、程序方面
    按「被告以外之人於審判外之言詞或書面陳述，除法律有規
    定者外，不得作為證據。」刑事訴訟法第159 條第1 項雖定
    有明文；惟按「被告以外之人於審判外之陳述，雖不符前4
    條之規定，而經當事人於審判程序同意作為證據，法院審酌
    該言詞陳述或書面陳述作成時之情況，認為適當者，亦得為
    證據。當事人、代理人或辯護人於法院調查證據時，知有第
    159 條第1 項不得為證據之情形，而未於言詞辯論終結前聲
    明異議者，視為有前項之同意。」同法第159 條之5 亦分別
    定有明文。查本件被害人乙○○、丁○○○、丙○○於警詢
    時之陳述，檢察官、被告於本院審理中均明示同意作為證據
    （見本院卷第71至73頁），本院查無其等陳述有何違反自由
    意思或其他顯不可信之情況，是其等3 人於警詢時之陳述具
    有證據能力已明。又卷附具有傳聞證據性質之所有書面證據
    ，檢察官、被告及辯護人於本院審理中或明示同意作為證據
    ，或於本院辯論終結前，對其證據能力均未聲明異議，本院
    審酌該等文書證據作成時並無何違法取證或其他不適當之情
    況，自均具有證據能力。
貳、實體部分
一、訊據上訴人即被告戊○○（下稱被告）對犯罪事實欄編號
    所示踰越窗戶之安全設備進入竊取馬達之事實坦承不諱，惟
    矢口否認有參與竊取上開事實欄編號、自小貨車、噴霧
    器及漁網之犯行，辯稱：伊應甲○○要求載1 桶汽油給他，
    以為是甲○○的車子，只是沒油而已，伊不知道甲○○要偷
    車號VQ-9995 號自小貨車。又甲○○要回內門看孩子，伊人
    在車上，看到甲○○拿漁網，以為要網漁，伊不知道甲○○
    偷農用噴霧器及漁網云云。
二、經查：
  (一)上開犯罪事實欄之犯罪事實，迭據被告在警訊、偵查及本
    院審理時坦承不諱，復經被害人丙○○於警詢時指述明確，
    並有照片9 張及贓物認領保管收據1 紙附卷可稽，被告之上
    開自白核與事實相符，自堪採信。
  (二)上開犯罪事實欄、所示之自用小貨車、農用噴霧器及漁
    網分別為被害人乙○○、丁○○○所有而於上揭時地失竊之
    事實，業據被害人乙○○、丁○○○於警詢時指述明確，並
    有贓物認領保管單各1 紙在卷可稽，該等物品確係失竊之贓
    物應堪認定。又被告確有騎乘機車搭載甲○○及1 桶汽油至
    該車停車處加油；94年1 月5 日為警查獲時確與甲○○從其
    美濃鎮共同駕駛該車前往內門鄉後，再返回旗山鎮等情，已
    據被告於偵審中供明在卷（見94年度偵字第1477號偵查卷第
    39 、40 頁、原審卷第57、58頁、本院卷第77頁）。參酌被
    告與甲○○係頗富交情且經常相處之朋友，甲○○家境如何
    、是否擁有自用小貨車等情，被告焉有不知之理？再被告及
    甲○○均居住於高雄縣美濃鎮，縱使甲○○擁有上開小貨車
    ，豈會將該車停放於高雄縣旗山鎮？再證人甲○○於偵審中
    始終結證稱：「與被告在旗山國中對面空地一起偷該車」、
    「於94年1 月5 日中午1 點，與被告在內門山上工寮一起偷
    噴霧器」（見94年度偵字第1477號偵查卷第40）；「94年1
    月3 日3 至4 時許有與戊○○騎機車到旗山國中對面空地上
    ，因看到車號YQ─9995號車輛停放該處2 、3 天無人使用，
    車子也沒油了，在加油後由伊將車駛離開到戊○○家中，迄
    於同月5 日為警查獲前車輛是停在戊○○家中，有於94年1
    月5 日13時許一起開車號YQ─9995號在內門山區工寮外行竊
    」（見原審卷第53至58頁）；「該YQ─9995號車停放該處好
    幾天，伊有告訴被告載伊去偷車，當日係被告騎機車載伊一
    起到場，由伊下手開車，被告在外面路上等，竊得該車後，
    伊與被告都有使用，94年1 月5 日有與被告從被告家開車，
    一起到內門鄉工寮外面竊取噴霧器與漁網，當時是伊下去偷
    ，被告應該知道要偷噴霧器與漁網」（見本院卷第75至77頁
    ）各等語明確。在被告與證人甲○○具有交誼且無任何怨隙
    下，茍被告確無與甲○○共同竊取上開財物，證人甲○○何
    須蓄意誣陷被告？證人甲○○上開證述信而有徵，自足採信
    。
  (三)被告於偵查及原審審理中雖辯稱：查獲當日車輛失主有看到
    車子是甲○○偷的，且一路尾隨到另一戊○○家中時，要求
    返還車輛，亦告知渠等儘速離去，甲○○即先行離去；噴霧
    器及漁網本來就在車上，伊未竊取云云。惟查被害人乙○○於93年12月29日發現車輛失竊報案後，迄至查獲當日始因
    警方通知赴內門分駐所領回贓物，並未證稱有一路尾隨並告
    知被告與甲○○先行離去等語，業據其在警詢中證述明確（
    見警卷第4 、5 頁）。再被告與甲○○當日係先駕駛該車由
    美濃鎮前往內門鄉，再返回旗山鎮，被害人若於內門鄉○○
    路尾隨，終至發現竊賊，衡情焉有不報警當場逮捕，反要竊
    賊趕快逃離之理？被告所辯，顯與事實相違，委無可採。又
    噴霧器及漁網漁具均屬被害人丁○○○所有，於94年（警詢
    筆錄誤植為93年）1 月5 日15時30分發現同時遭竊，業據證
    人丁○○○在警詢中供述明確，證人甲○○雖於偵查及原審
    審理時均稱漁網非其等所竊云云，與事實不符，不足採信。
    而被告與甲○○鎮日駕車外出，被告對當日中午時分行竊上
    開農、漁具之行為何能諉為不知？是被告上開所辯亦屬卸責
    之詞，不足採信。綜上所述，被告與甲○○確有上開共同竊
    盜犯行，堪以認定。
三、核被告就上開事實欄部分，其所為係犯刑法第320 條第
    1 項之普通竊盜罪；就上開事實欄部分，因窗戶係屬房屋
    之安全設備，被告以爬窗方式進入屋內竊盜，核其所為係犯
    刑法第321 條第1 項第2 款之踰越安全設備竊盜罪。被告與
    甲○○間就上開事實欄部分，有犯意聯絡及行為分擔，
    為共同正犯。被告先後3 次竊盜犯行，時間緊接，所犯罪名
    相同，顯係基於概括犯意反覆為之，屬連續犯，應依刑法第
    56條之規定論以較重之踰越安全設備竊盜之一罪，並加重其
    刑。又被告於85年間因違反肅清煙毒條例案件，經本院以85
    年度上訴字第2310號，判處有期徒刑3 年3 月確定，於90年
    11月14日縮刑期滿執行完畢之事實，有臺灣高等法院被告前
    案紀錄各1 份附卷可稽，茲被告於5 年以內再犯本件有期徒
    刑以上之罪，為累犯，應依刑法第47條規定，加重其刑，並
    遞加重之。又公訴人雖僅就犯罪事實編號部分犯行起訴
    ，然犯罪事實編號所示之犯行與上揭經起訴部分犯行，有
    連續犯之裁判上一罪關係，依審判不可分原則，應為起訴效
    力所及，本院自應併予審理，附此敘明。
四、原審認被告罪證明確，予以論罪科刑，固非無見；惟原判決
    未及就上開事實欄所示之竊盜犯行併予審理判決，尚有未
    洽。被告上訴意旨仍執陳詞，否認犯罪，指摘原判決不當，
    雖無可取；惟檢察官以原審未及審理上開事實欄所示之竊
    盜犯行聲明上訴，指摘原判決不當，為有理由，應由本院將
    原判決關於被告部分撤銷改判。審酌被告曾有多次犯罪前科
    ，有上開前案紀錄表可按，又正值壯年，不思以正當方式取
    得財物，竟貪圖私慾，連續竊取他人之物，侵害他人之財產
    權益，惡性非輕，犯後僅坦承部分犯行，難謂有真正悔意，
    及其所竊取之財物價值非鉅，且業經失主領回等一切情狀，
    爰量處如主文第2 項所示之刑。
五、檢察官併案意旨略以：戊○○與呂榮得共同意圖為自己不法
    所有，於93年11月間某日，侵入吳承翰位於高雄縣旗山鎮○○路228 號住處（侵入住宅部分未據告訴），竊得吳承翰所
    有之溫熱開飲機及電熱爐各1 台，嗣於同月29日15時許，在
    高雄縣內門鄉安興19號資源回收廠前為警查獲，因認戊○○
    另涉刑法第320 條第1 項之竊盜罪嫌，並與上開起訴部分有
    連續犯裁判上一罪關係云云。惟查：被告自警詢至偵審中
    均堅決否認有此部分竊盜犯行。證人呂榮得於警詢時亦堅
    決否認有此部竊盜犯行。且於原審審理中到庭結證稱：當日
    伊載戊○○從美濃返回旗山，先到資源回收廠欲取回同日稍
    早自家中出清之廢棄物，伊並未向戊○○說明該物的來源，
    戊○○並不清楚等語，亦否認被告戊○○有涉竊盜行為（見
    原審卷第91至95頁）。足認當日處分該物之人確係呂榮得，
    被告僅有單純同車搭載之事實已明。證人呂榮得於警詢時
    即供稱該等物品係其家中所有之物品，並非被害人吳承翰所
    有之物。參以該開飲機、電鍋均係市售普通之物，無何可證
    明或公示為何人所有之跡證，且被害人吳承翰亦稱其於93
    年11月間失竊時並未報案，更遲至被告為警查獲後已近4 月
    之94年3 月25日始前往警局製作筆錄，領回該物，是該等物
    品是否確屬被害人吳承翰所有並失竊之物即非無疑。縱使被
    告與呂榮得就當日行蹤及如何處理該物之供述稍有出入，亦
    難執此遽認該物即為被告與呂榮得共同竊得之物。此外，復
    查無其他積極證據足資證明被告確有此部分之竊盜犯行，自
    屬不能證明被告犯罪。是此部分與上開被告論罪科刑部分尚
    難認有連續犯之裁判上一罪關係，本院無從併予審理，應退
    由檢察官另行處理，併此敘明。
六、同案被告甲○○部分，業經其撤回上訴確定，自不另論列，
    附此敘明。
據上論結，應依刑事訴訟法第369 條第1 項前段、第364 條、第
299 條第1 項前段，刑法第56條、第321 條第1 項第2 款、第47
條，判決如主文。
本案經檢察官許月雲到庭執行職務。
中　　華　　民　　國　　94　　年　　12　　月　　30　　日
                  刑事第四庭    審判長法  官 蕭權閔
                                      法  官 陳吉雄
                                      法  官 林水城
以上正本證明與原本無異。
本判決不得上訴。
中　　華　　民　　國　　94　　年　　12　　月　　30　　日
　　　　　　　　　　　　　　　　　　　書記官 吳新貞
附錄本件判決論罪科刑法條：
中華民國刑法第321條第1項第2款
犯竊盜罪而有左列情形之一者，處6 月以上、5 年以下有期徒刑
：
二  毀越門扇、牆垣或其他安全設備而犯之者。
